最高法院刑事判決　　　　　　　　　　　　　　　八十八年度台上字第二四八七號
　　上訴人　李智輝
　　　　　　林瑞芳
　　被　告　乙○○
　　　　　　甲○○
右上訴人等因自訴被告等貪污等罪案件，不服台灣高等法院台中分院中華民國八十八
年一月五日第二審判決 (八十八年度上訴字第一四號，自訴案號：台灣台中地方法院
八十七年度自字第一○五二號) ，提起上訴，本院判決如左：
    主  文
上訴駁回。
    理  由
按刑事訴訟法第三百七十七條規定，上訴於第三審法院，非以判決違背法令為理由，
不得為之。是提起第三審上訴，應以原判決違背法令為理由，係屬法定要件。如果上
訴理由狀並未依據卷內訴訟資料，具體指摘原判決不適用何種法則或如何適用不當，
或所指摘原判決違法情事，顯與法律規定得為第三審上訴理由之違法情形，不相適合
時，均應認其上訴為違背法律上之程式，予以駁回。本件上訴意旨略稱：原判決以非
被害人不得提起自訴，維持第一審諭知自訴不受理之判決，駁回上訴人李智輝、林瑞
芳等之上訴，並不表示被告乙○○、甲○○等無罪，第一審法院未依刑事訴訟法第三
百三十六條規定，將自訴案件之判決書送達於該管檢察官，由該管檢察官開始偵查，
違背法令云云。
本件原判決以上訴人李智輝、林瑞芳在第一審自訴意旨略以：被告甲○○係台灣台中
地方法院檢察署主任檢察官，被告乙○○原任台灣台中地方法院檢察署檢察長，負有
調查、偵訊之職務。被告等明知台中市政府人員於辦理第九期市地重劃時，違背規定
，竟不實施偵查，並出示公文書，予以庇護，因認被告等涉有刑法第一百二十五條第
一項第三款及貪污治罪條例第六條第一項第四款之罪嫌。惟查刑法第一百二十五條第
一項第三款之明知為有罪之人，而無故不使其受追訴或處罰之瀆職罪，及貪污治罪條
例第六條第一項第四款之圖利罪，係侵害國家法益之罪，上訴人等並非上開犯罪之直
接被害人，不得提起自訴，依刑事訴訟法第三百十九條第一項、第三百三十四條規定
，應諭知不受理之判決。因認第一審諭知本件自訴不受理，為無不合，予以維持，駁
回上訴人等在第二審之上訴，已明其理由。且第一審法院已依刑事訴訟法第三百三
十六條第一項規定，將自訴案件之判決書，送達於該管檢察官，有送達證書在卷可稽
。上訴意旨，並未依據卷內訴訟資料，具體指摘原判決不適用何種法則或如何適用不
當，顯與法律規定得為第三審上訴理由之違法情形，不相適合。其上訴違背法律上之
程式，應予駁回。
據上論結，應依刑事訴訟法第三百九十五條前段，判決如主文。
中      華      民      國    八十八    年      五      月     十三     日
                              最高法院刑事第十一庭
                                  審判長法官  楊  文  翰
                                        法官  陳  正  庸
                                        法官  陳  世  雄
                                        法官  張  淳  淙
                                        法官  楊  商  江
      右正本證明與原本無異
                                              書  記  官
中      華      民      國    八十八    年      五      月     十八     日
